臺北高等行政法院裁定
111年度簡上字第170號
上  訴  人  林進樟                                      
被 上訴 人  新竹縣政府                              
代  表  人  楊文科              
上列當事人間水土保持法事件，上訴人對於中華民國111年6月24
日臺灣新竹地方法院111年度簡字第2號行政訴訟判決，提起上訴
，本院裁定如下：
　　主  文
上訴駁回。
上訴審訴訟費用由上訴人負擔。
　　理  由
一、按對於簡易訴訟程序之判決提起上訴，非以其違背法令為理
    由，不得為之，且應於上訴理由中表明原判決所違背之法令
    及其具體內容之事由，或表明依訴訟資料可認為原判決有違
    背法令之具體事實之事由，行政訴訟法第235條第2項及第23
    6條之1規定甚明。又依同法第236條之2第3項準用第243條第
    1項規定，判決不適用法規或適用不當者，為違背法令；而
    判決有第243條第2項所列各款情形之一者，為當然違背法令
    。是當事人對於地方法院簡易訴訟程序之判決上訴，如依行
    政訴訟法第236條之2第3項準用第243條第1項規定，以判決
    有不適用法規或適用不當為理由時，其上訴狀或理由書應表
    明原判決所違背之法令及其具體內容；若係成文法以外之法
    則，應揭示該法則之旨趣；倘為司法院解釋，則為揭示該解
    釋之字號或其內容。如以行政訴訟法第236條之2第3項準用
    第243條第2項所列各款情形為理由時，其上訴狀或理由書，
    應揭示合於該條項各款之事實。上訴狀或理由書如未依此項
    方法表明者，即難認為已對簡易訴訟程序之判決之違背法令
    有具體之指摘，其上訴自難認為合法。
二、上訴人未先擬具水土保持計畫送請主管機關即被上訴人核定
    ，即於坐落新竹縣橫山鄉大山背段232-38地號之山坡地保育
    區開挖整地、新設砌石擋土牆(長約28.7公尺、高約1.1至2.
    3公尺)，面積約151平方公尺，經新竹縣橫山鄉公所查報並
    通報被上訴人辦理後，被上訴人於民國110年2月24日派員會
    同上訴人赴現場勘查後，認上訴人違反水土保持法第12條第
    1項第4款規定，依同法第23條第2項、第33條第1項第2款規
    定，於110年8月3日以府農保字第1104013750A號函裁處上訴
    人罰鍰新臺幣6萬元；另以110年8月3日府農保字第11040137
    50B號函請上訴人應依同法第8條規定實施水土保持處理與維
    護，並限期檢送實施完成後之照片。上訴人不服，循序提起
    行政訴訟，經原判決駁回後，上訴人提起本件上訴。
三、上訴人對於原判決提起上訴，主張略以：上訴人並未開挖整
    地，上訴人土地地目為田，農牧用地，數十年都只是反覆翻
    土符合正常農地農用，只要種菜季節一到翻土就會光禿禿一
    片，一年至少兩次翻土，有鄉公所林村幹事可作證。且因長
    期耕種大雨沖刷泥土流失導致石頭裸露，滾落壓毀房屋，心
    急災害再次發生為保護生命安財產，所以就地取材做了防護
    措施，石頭滾落壓毀房屋已是事實，農業處不能苦民所苦還
    落井下石說災害事實難以認定，難不成會是上訴人拿石頭砸
    毀自己的房子嗎云云。經核上訴意旨無非係重述其在原審業
    經主張而為原判決摒棄不採之陳詞，或就原審取捨證據、認
    定事實之職權行使，指摘其為不當，並無具體指明原判決究
    竟有如何符合於不適用法規、適用法規不當或有行政訴訟法
    第243條第2項所列各款之情形，難認已對原判決之如何違背
    法令有具體之指摘。依首揭規定及說明，應認其上訴為不合
    法，應予駁回。
四、據上論結，本件上訴為不合法。依行政訴訟法第236條之2第
    3項、第249條第1項前段、第104條、民事訴訟法第95條、第
    78條，裁定如主文。 
中　　華　　民　　國　　111　 年　　10　　 月　  28　 日
                    臺北高等行政法院第四庭
                              審判長法  官　蘇嫊娟 
                                    法  官　劉正偉 
                                    法  官　陳雪玉
上為正本係照原本作成。
不得抗告。
中　　華　　民　　國　　111　 年　　10　　 月　  28　 日
                                    書記官  王月伶